【裁判字號】    99,訴,653
【裁判日期】    991011
【裁判案由】    毒品危害防制條例等
【裁判全文】
臺灣桃園地方法院刑事判決               99年度訴字第653號
公  訴  人  臺灣桃園地方法院檢察署檢察官
被      告  洪文峰
指定辯護人  本院公設辯護人陳瑞明
上列被告因毒品危害防制條例等案件，經檢察官提起公訴（99年
度偵字第17451號），本院判決如下：
    主  文
洪文峰共同運輸第二級毒品，處有期徒刑年拾月。扣案如附表
一所示之物均沒收銷燬；扣案如附表二所示之物均沒收；運輸甲
基安非他命犯罪所得新臺幣壹萬元沒收，如全部或一部不能沒收
時，以其財產抵償之。
    事  實
一、洪文峰、潘逸樺（由檢察官另案偵辦中，即洪文峰所稱綽號
    「阿樺」之人）及真實姓名年籍不詳綽號各為「小高」、「
    七萬」之成年男子、已成年之不詳人士（下稱某甲）等人，
    均明知甲基安非他命係毒品危害防制條例所定之第二級毒品
    ，依法不得運輸，並經行政院公告為甲類管制進出口物品，
    屬懲治走私條例所列未經許可不得私運出境之管制出口物品
    ，竟仍共同基於自臺灣地區運輸、私運甲基安非他命出口至
    日本之犯意聯絡，於民國99年4月間某日，在大陸地區廣東
    省東莞市某處，由「小高」出面邀約洪文峰參與自臺灣地區
    私運甲基安非他命出口至日本之犯罪計畫，亦即推由洪文峰
    返回臺灣地區尋找同夥「七萬」取得甲基安非他命攜帶前往
    日本，洪文峰當場應允，遂於99年5月28日返回臺灣地區後
    ，以其所有如附表二編號(1)所示之行動電話撥打「小高」所
    告知之運毒集團成員所使用之門號0000000000號行動電話聯
    繫「阿樺」約定見面事宜，於99年6月2日，經「七萬」出面
    接洽洪文峰並將其送至臺北縣蘆洲市○○路56號香奈爾汽車
    旅館下榻，「七萬」即在該汽車旅館房間內指示洪文峰以將
    甲基安非他命毒球塞入肛門之方式運輸前往日本，且許諾事
    成每顆毒球擬付新臺幣（下同）3萬6千元作為運毒報酬，於
    99年6月6日，「七萬」又在該汽車旅館房間內先將1萬元交
    給洪文峰作為運輸甲基安非他命報酬之一部、又將如附表二
    編號(2)所示之機票1張交給洪文峰作為搭機運毒所用，另安
    排洪文峰改至臺北市○○○路某處之僑泰賓館610號房下榻
    ，於99年6月7日，「七萬」便在該賓館房間內取出以如附表
    二編號(3)所示之塑膠袋膜所分裝如附表一所示之甲基安非他
    命毒球5顆交給洪文峰，洪文峰遂在該賓館房間將前開甲基
    安非他命毒球5顆塞入肛門，於99年6月8日上午某時，「七
    萬」及某甲共同至該賓館房間內確認洪文峰已將毒球塞入肛
    門，隨即由某甲偕同洪文峰搭乘計程車將前開甲基安非他命
    運抵桃園國際機場，預備搭乘國泰航空公司CX-450號班機前
    往日本，而欲藉此方式運輸、私運前開甲基安非他命毒球5
    顆出境，在洪文峰前往登機之途中，即為警查獲並扣得如附
    表一、二、三所示之物。
二、案經海岸巡防署海岸巡防總局中部地區巡防局報請臺灣桃園
    地方法院檢察署檢察官偵查起訴。
    理  由
一、上揭犯罪事實，業據被告洪文峰迭於檢察官偵查、本院準備
    程序及審理時坦承不諱（見偵查卷第44-47、65-66頁，本院
    卷第8頁背面-第9頁背面、第24頁、第38頁背面、第61頁背
    面），又被告於上述時、地為警查獲肛門塞入上開已包裝妥
    之甲基安非他命毒球5顆之事實，有海岸巡防署海岸巡防總
    局中部地區巡防局搜索扣押筆錄暨扣押物品目錄表、蒐證照
    片在卷可稽（見偵查卷第14-16、35頁），復有如附表一、
    附表二編號(3)所示之物扣案可佐。再者被告塞入肛門之球狀
    物體5顆，經送鑑定結果，確含甲基安非他命成分，合計淨
    重319.25公克，驗餘淨重319.11公克，純度96%，驗前純質
    淨重約306.48公克，有內政部警政署刑事警察局99年6月18
    日刑鑑字第0990079189號鑑定書存卷可憑（見偵查卷第60頁
    ）。綜上，足認被告前述任意性之自白與事實相符，其運輸
    甲基安非他命及私運甲基安非他命出口未遂之犯行明確，洵
    堪認定。
二、至被告雖稱係伊供出本案毒品來源，檢警始得查獲上游之運
    毒集團成員云云，然查警方實乃先行透過通訊監察之方式而
    已掌握該運毒集團之運毒動向，以此查獲其他共犯，嗣才借
    提被告訊明案情，非因被告供陳內容方得查獲共犯等情，業
    經證人即偵辦該運毒集團所涉案件之警員陳泰江於本院審理
    時證述綦詳（見本院卷第58頁背面-第59頁），是縱被告於
    被借提時配合調查指出其與共犯聯繫之過程，亦難認為查獲
    其他共犯係因被告供出本案毒品來源所致，即無毒品危害防
    制條例第17條第1項規定適用之餘地，附此敘明。
三、查扣案如附表一所示之甲基安非他命毒球，係毒品危害防制
    條例第2條第2項第2款明定之第二級毒品，並經行政院依懲
    治走私條例第2條第3項授權所訂管制物品項目及其數額公告
    之甲類第4目管制進出口物品。又所謂私運管制物品出口，
    係指從臺灣地區私運管制物品出境，既遂與否乃以離開國界
    為準，但運輸毒品罪僅以毒品實施運送為足，非以運抵目的
    地構成犯罪完成要件，既遂與否當以起運為準，若已起運即
    完成輸送行為，此有最高法院95年度台上字第298號刑事判
    決意旨可稽，被告攜帶如附表一所示之甲基安非他命毒球運
    抵桃園國際機場，但未離境便遭查獲，故其運輸毒品之行為
    既已起運即已完成，至其私運管制物品出口之行為則屬未遂
    。核被告所為，係犯毒品危害防制條例第4條第2項之運輸第
    二級毒品罪及懲治走私條例第2條第2項、第1項之私運管制
    物品出口未遂罪。被告持有第二級毒品純質淨重達20公克以
    上之低度行為，為其運輸之高度行為所吸收，不另論罪。被
    告與潘逸樺、「小高」、「七萬」、某甲間，就本案犯行具
    有犯意聯絡及行為分擔，應論以共同正犯。被告以一私運行
    為觸犯運輸第二級毒品罪、私運管制物品出口未遂罪，為想
    像競合犯，依刑法第55條規定，應從一重之運輸第二級毒品
    罪處斷。被告於偵查及審理中均自白犯行，業如前述，依毒
    品危害防制條例第17條第2項規定，減輕其刑。爰審酌被告
    所運輸之毒品重量非微，且欲運毒前往日本戕害他國人民健
    康，影響國際視聽與觀感，原本不宜寬縱，幸未出境即為警
    查獲，並未造成重大實害，參以犯後態度良好，顯有悔意，
    量處如主文所示之刑，以資懲儆。扣案如附表一所示之甲基
    安非他命毒球，為查獲之第二級毒品，應依毒品危害防制條
    例第18條第1項前段規定，宣告沒收銷燬；扣案如附表二編
    號(1)所示之行動電話為被告所有而用於聯繫接洽運輸甲基安
    非他命之事，扣案如附表二編號(2)所示之機票為被告所有而
    用於搭機運輸甲基安非他命前往日本之媒介，扣案如附表二
    編號(3)所示之塑膠袋膜則為共犯「七萬」所有而用於貯存前
    開甲基安非他命以防裸露或潮濕，皆係供作運輸第二級毒品
    犯罪所用之物，況送鑑定時可將塑膠袋膜與甲基安非他命分
    別秤重，顯見兩者尚無難以析離關係，揆諸共犯連帶沒收原
    則，均應依同條例第19條第1項前段規定，宣告沒收；被告
    運輸甲基安非他命所得之預付報酬即現金1萬元，固未扣案
    ，仍應依毒品危害防制條例第19條第1項後段規定，宣告沒
    收，如全部或一部不能沒收時，以其財產抵償之；扣案如附
    表三所示之護照，尚非供犯罪所用之物，不得宣告沒收。
據上論斷，應依刑事訴訟法第299條第1項前段，毒品危害防制條
例第4條第2項、第17條第2項、第18條第1項前段、第19條第1項
，懲治走私條例第2條第1項、第2項、第11條，刑法第11條、第
28條、第55條，判決如主文。
本案經檢察官陳立儒到庭執行職務。
中    華    民    國    99    年    10    月    11    日
                  刑事第一庭  審判長法  官  曾家貽
                                    法  官  林虹翔
                                    法  官  俞力華
以上正本證明與原本無異。
如不服本判決應於收受判決後10日內向本院提出上訴書狀，並應
敘述具體理由。其未敘述上訴理由者，應於上訴期間屆滿後20日
內向本院補提理由書( 均須按他造當事人之人數附繕本) 「切勿
逕送上級法院」。
                                    書記官  資念婷
中    華    民    國    99    年    10    月    11    日
附表一：本院諭知沒收銷燬之扣案物
┌───────────────────────────────┐
│物                  品                  名                  稱│
├───────────────────────────────┤
│甲基安非他命毒球5顆（合計淨重319.25公克，驗餘淨重319.11公克） │
└───────────────────────────────┘
附表二：本院諭知沒收之扣案物
┌──┬────────────────────────────┐
│編號│物                品                名                稱│
├──┼────────────────────────────┤
│ (1) │MOTOROLA廠牌行動電話2具（含SIM卡2張）                   │
├──┼────────────────────────────┤
│ (2) │搭乘國泰航空公司99年6月8日CX-450號班機之機票1張         │
├──┼────────────────────────────┤
│ (3) │貯存如附表一所示之甲基安非他命毒球之全部空塑膠袋膜      │
└──┴────────────────────────────┘
附表三：本院不予沒收之扣案物
┌───────────────────────────────┐
│物                  品                  名                  稱│
├───────────────────────────────┤
│被告之中華民國護照1本                                         │
└───────────────────────────────┘
附錄本案論罪科刑法條
毒品危害防制條例第4條
（準販運製造毒品罪）
製造、運輸、販賣第一級毒品者，處死刑或無期徒刑；處無期徒
刑者，得併科新臺幣2000萬元以下罰金。
製造、運輸、販賣第二級毒品者，處無期徒刑或7年以上有期徒
刑，得併科新臺幣1000萬元以下罰金。
製造、運輸、販賣第三級毒品者，處5年以上有期徒刑，得併科
新臺幣700萬元以下罰金。
製造、運輸、販賣第四級毒品者，處3年以上10年以下有期徒刑
，得併科新臺幣300萬元以下罰金。
製造、運輸、販賣專供製造或施用毒品之器具者，處1年以上7年
以下有期徒刑，得併科新臺幣100萬元以下罰金。
前5項之未遂犯罰之。
懲治走私條例第2條
（私運管制物品罪）
私運管制物品進口、出口逾公告數額者，處7年以下有期徒刑，
得併科新臺幣300萬元以下罰金。
前項之未遂犯罰之。
第1項所稱管制物品及其數額，由行政院公告之。

司法院資訊處製作；財團法人民間司法改革基金會備份。
